【裁判字號】    90,易,65
【裁判日期】    900517
【裁判案由】    竊盜
【裁判全文】
臺灣彰化地方法院刑事判決                              九十年度易字第六五號
    公  訴  人  臺灣彰化地方法院檢察署檢察官
    被      告  乙○○
              （即郭國偉）
                甲○○
右列被告等因竊盜案件，經檢察官提起公訴（八十九年度偵字第六五一四號），本院
判決如左：
    主      文
乙○○、甲○○共同竊盜，累犯，各處有期徒刑肆月，如易科罰金，均以佰元折算
壹日。
    事      實
一、乙○○（原名郭國偉）前因詐欺案件，經台灣南投地方法院以八十七年度自緝字
    第五號判決判處有期徒刑三月確定，於民國八十八年四月二十三日服刑期滿執行
    完畢；甲○○則因煙毒等案件，經台灣南投地方法院以八十四年度訴字第九二號
    判決判處有期徒刑三年二月，復由台灣高等法院台中分院以八十四年度上訴字第
    一五五七號判決駁回上訴而告確定，於八十六年一月三十日假釋出獄，至八十七
    年十月二十一日假釋期滿執行完畢。詎仍不知悔改，乙○○與甲○○二人竟共同
    基於意圖為自己不法所有之犯意聯絡，於八十九年八月二十九日下午一時三十分
    許，由乙○○駕駛五輪拼裝車一部，前往彰化縣溪湖鎮○○里○○路高速公路涵
    洞旁，再由二人合力將置於草堆旁為丙○○所有之鐵條（價值據丙○○稱約為新
    台幣五萬元）搬至該拼裝車上而竊取得手，適經丙○○發現及時予以制止，並旋
    即報警處理而當場查獲乙○○，甲○○則趁隙逃逸。
二、案經彰化縣警察局溪湖分局報請臺灣彰化地方法院檢察署檢察官偵查起訴。
    理      由
一、訊據被告乙○○、甲○○對於右揭搬運鐵條等情固坦承不諱，惟均矢口否認有何
    竊盜犯行，均辯稱：係綽號「老仔」之人通知甲○○前去載運鐵條，但因所指位
    置並不清楚，伊等遂將路旁鐵條先行搬至車上，並等候「老仔」前來後，即可直
    接離去，不知該批鐵條係被害人丙○○所有之物，且伊等如真有竊盜之意，於被
    害人發覺時自可迅速駕車離去，更無需再將車上鐵條一一取下，而甲○○離去現
    場係欲前往伊與「老仔」見面之便利商店，要求「老仔」出面澄清事實經過，並
    非畏罪逃逸云云。然查：右揭事實，業據被害人丙○○指述明確，復有贓物認領
    保管單一紙、照片三張附卷可稽，且被告乙○○於警訊中亦已坦稱要將鐵條由查
    獲地點搬運至溪湖鎮其他工地銷售等語，對於渠等犯罪動機業已陳述甚明。而被
    告二人雖以搬運工作均係源於綽號「老仔」之人所指派等語為辯，惟於偵審期間
    竟未能提供該人之詳細年籍資料以供調查，尤以該次搬運既係源於「老仔」所託
    ，則於搬運前後自有與其通訊聯絡之必要，被告二人更無可能對其聯絡方式毫無
    所悉；況被告甲○○、乙○○於偵訊及本院訊問時，就「老仔」係向何人告知需
    要載運鐵條及欲搬往何處各節所述均有出入，互相推諉卸責之情甚為灼然，則是
    否真有綽號「老仔」其人？「老仔」是否曾以電話委請渠等二人搬運鐵條？均已
    啟人疑竇而難認屬實。次以該批鐵條係置放在高速公路涵洞旁之草堆間，並用雜
    草覆蓋於其上，狀甚隱密且均排列整齊，一望即知係所有人刻意藏置該處而不欲
    為人發覺取去，是以被告二人當可查知該等物品為他人支配所有，未經所有權人
    明確表示同意前，自不得任加搬運取用；而被告甲○○又稱當地附近僅有一個隧
    道口，即為二人前去搬運之處等語（見本院九十年三月一日訊問筆錄），則該處
    既無多數地理特徵相似之涵洞足令被告二人有誤認之虞，顯然該鐵條藏放之處即
    為渠等搬運目標，當無錯認所在位置而誤搬他人物品之可言。復以被告甲○○於
    被害人發覺喊叫後立即轉身逃離現場，此經被告乙○○於八十九年八月二十九日
    偵訊中陳述詳盡，亦為被害人丙○○所是認，倘其單純誤搬他人之物，按理自當
    留於現場力求說明，被告甲○○又何須未加說明即迅速離去？且如僅係前往便利
    商店找尋「老仔」，於尋訪未果後亦當返回該處再向被害人解釋清楚，更無一去
    不返之理，益徵其確有不法所有之意圖。至於被告乙○○仍身處現場而未駕車離
    去，此或因站立位置不便及被害人業已趨前理論，致其無從順利脫身，究不得憑
    此遽為對其有利之認定。而被告二人陳稱並已協力將車上鐵條搬下等情，不惟於
    被告乙○○警訊及初次偵訊時未予提及，且被害人亦未就此有所陳述，況被告乙○○既稱被告甲○○聽聞被害人喊叫後即已逃走，豈有可能再由二人協力搬下鐵
    條？是渠等前揭所辯均與事實不符，均無可採。本案事證已臻明確，被告乙○○
    、甲○○犯行至堪認定。
二、核被告二人所為，係犯刑法第三百二十條第一項之竊盜罪。渠等就本件犯行之實
    施，顯有犯意聯絡及行為分擔，均為共同正犯。查被告乙○○前因詐欺案件，經
    台灣南投地方法院以八十七年度自緝字第五號判決判處有期徒刑三月確定，於八
    十八年四月二十三日服刑期滿執行完畢；被告甲○○則因煙毒等案件，經台灣南
    投地方法院以八十四年度訴字第九二號判決判處有期徒刑三年二月，復由台灣高
    等法院台中分院以八十四年上訴字第一五五七號判決駁回上訴而告確定，於八十
    六年一月三十日假釋出獄，至八十七年十月二十一日假釋期滿執行完畢，均有台
    灣彰化地方法院檢察署刑案資料查註紀錄表及台灣高等法院被告全國前案紀錄表
    在卷可按，渠等受有期徒刑之執行完畢，五年內再犯本件有期徒刑以上之罪，為
    累犯，均應依法加重其刑。爰審酌被告二人竊取之物價值非微，且於犯罪後一再
    否認犯行，及其犯罪動機、手段、所生危害、犯後態度等一切情狀，分別量處如
    主文所示之刑，併諭知易科罰金之折算標準，以示懲儆。
三、又被告二人為前開犯罪行為後，刑法第四十一條已於九十年一月十日修正公布，
    經比較修正前後之規定，以修正後之新法較有利於被告，爰依刑法第二條第一項
    前段規定，適用修正後之刑法第四十一條第一項前段，而諭知易科罰金之折算標
    準，附此敘明。
據上論斷，應依刑事訴訟法第二百九十九條第一項前段，刑法第二條第一項前段、第
二十八條、第三百二十條第一項、第四十七條、第四十一條第一項前段，罰金罰鍰提
高標準條例第一條前段、第二條，判決如主文。
本案經檢察官簡燕子到庭執行職務。
中        華        民        國     九十    年    五    月    十七    日
                                    台灣彰化地方法院刑事第三庭
                                            法      官  高 文 崇
右正本證明與原本無異。
如不服本判決，應於判決送達後十日內向本院提出上訴狀( 須附繕本 )。
告訴人或被害人對於判決如有不服具備理由請求檢察官上訴者，其上訴期間之計算係
以檢察官收受判決正本之日期為準。
                                            法院書記官  楊 筱 惠
中        華        民        國     九十    年    五    月    十八    日
刑法第三百二十條
意圖為自己或第三人不法之所有，而竊取他人之動產者，為竊盜罪，處五年以下有期
徒刑、拘役或五百元以下罰金。
意圖為自己或第三人不法利益，而竊佔他人之不動產者，依前項之規定處斷。
前二項之未遂犯罰之。


司法院資訊處製作；財團法人民間司法改革基金會備份。
